---
title: "Enunciado de los problemas"
author: "Enrique Zubiría González"
output: pdf_document

header-includes:
   - \usepackage[spanish,es-tabla]{babel}
---

```{r setup, include=FALSE}
library(knitr)
library(dplyr)

knitr::opts_chunk$set(echo = TRUE)

source("datos.R", local = knitr::knit_global())
```

## Problema 1

Resolver, con cada uno de los métodos estudiados, el problema definido por la siguiente tabla de decisión, donde los valores son costes:

```{r echo=FALSE}
tabla1 %>%
  `row.names<-`(c("$a_1$", "$a_2$", "$a_3$", "$a_4$", "$a_5$")) %>%
  kable(col.names = c("$\\omega_1$", "$\\omega_2$", "$\\omega_3$", "$\\omega_4$"))
```

## Problema 2

Una empresa está estudiando la adquisición de nueva maquinaria para hacer frente al incremento de la demanda previsto para los próximos meses.

Las posibles alternativas de compra y los beneficios estimados para cada alternativa (en miles de euros) dependiendo del incremento de demanda de los próximos meses (alto, medio o bajo) se recogen en la siguiente tabla:

```{r echo=FALSE}
tabla2 %>%
  kable(caption = "Beneficios según incremento de demanda")
```
