---
title: "Solución de los problemas"
author: "Enrique Zubiría González"
output: pdf_document

header-includes:
   - \usepackage[spanish,es-tabla]{babel}
---

```{r setupSol, include=FALSE}
library(knitr)
library(dplyr)

knitr::opts_chunk$set(echo = TRUE)
options(scipen = 1, digits = 2)

source("datos.R", local = knitr::knit_global())
source("teoriadecision_funciones_incertidumbre.R", local = knitr::knit_global())

textoSolucion <- function(alternativas) {
  numAlternativas <- length(alternativas)
  ifelse(numAlternativas > 1,
         paste(numAlternativas," alternativas óptimas (", paste0(alternativas1_latex[alternativas], collapse = ", "), ")", sep=""),
         paste(alternativas1_latex[alternativas], " la alternativa óptima", sep=""))
}
```

# Enunciados

```{r, child=c('enunciados.Rmd')}
```

\newpage

# Soluciones

## Problema 1

```{r echo=FALSE}
tabla1 %>%
  `row.names<-`(c("$a_1$", "$a_2$", "$a_3$", "$a_4$", "$a_5$")) %>%
  kable(col.names = c("$\\omega_1$", "$\\omega_2$", "$\\omega_3$", "$\\omega_4$"))

solucion1Wald <- criterio.Wald(tabla1, favorable=FALSE)
solucion1Optimista <- criterio.Optimista(tabla1, favorable=FALSE)
alfa <- .6
#solucion1Hurwicz <- criterio.Hurwicz(tabla1, alfa=alfa, favorable=FALSE)
solucion1Savage <- criterio.Savage(tabla1, favorable=FALSE)
solucion1Laplace <- criterio.Laplace(tabla1, favorable=FALSE)
solucion1PuntoIdeal <- criterio.PuntoIdeal(tabla1, favorable=FALSE)
```

-   **Criterio de Wald (o pesimista**): al tratarse de costes se aplica *minimax*, resultando `r textoSolucion(solucion1Wald$AlternativaOptima)`, con un coste de `r solucion1Wald$ValorOptimo`.
-   **Criterio optimista**: al tratarse de costes se aplica *minimin*, resultando `r textoSolucion(solucion1Optimista$AlternativaOptima)`, con un coste de `r solucion1Optimista$ValorOptimo`.
-   **Criterio de Savage**: resulta `r textoSolucion(solucion1Savage$AlternativaOptima)`, con un coste de `r solucion1Savage$ValorOptimo`.
-   **Criterio de Laplace**: resulta `r textoSolucion(solucion1Laplace$AlternativaOptima)`, con un coste de `r solucion1Laplace$ValorOptimo`.
-   **Criterio de punto ideal**: resulta `r textoSolucion(solucion1PuntoIdeal$AlternativaOptima)`, con un coste de `r solucion1PuntoIdeal$ValorOptimo`.
-   **Criterio de Hurwicz**^[Hemos dejado este criterio para el final por motivos de presentación, ya que su desarrollo es algo más largo y tiene un gráfico]: la alternativa óptima depende del valor de $\alpha$, como puede verse en esta gráfica:

```{r echo=FALSE, out.width="75%", fig.align='center'}
solucion1Hurwicz <- dibuja.criterio.Hurwicz_Intervalos(tabla1, favorable=FALSE, mostrarGrafico = TRUE)
```

En la siguiente tabla se muestran las alternativas óptimas para los distintos intervalos de $\alpha$:

```{r echo=FALSE}
solucion1Hurwicz$IntervalosAlfa %>%
  as.data.frame() %>%
  mutate(Alternativa = alternativas1_latex[strtoi(Alternativa)]) %>%
  #select(c('Intervalo', 'textoAlternativa')) %>%
  kable(caption = "alternativa óptima según $\\alpha$",
        align=c('l', 'r'))
```

\newpage

## Problema 2

Puede verse en la tabla resumen que todos los criterios, salvo el pesimista (Wald), coinciden en la alternativa más favorable, por lo que la decisión final que elegiríamos sería la **máquina 3**.

```{r echo=FALSE, message=FALSE}
library(kableExtra)

# alfa <- 0.6
# 
# tabla2 %>%
#   kable(caption = "Beneficios según incremento de demanda")

criterio.Todos(tabla2, alfa=alfa, favorable=TRUE) %>%
  as.data.frame() %>%
  #mutate(Alternativa = alternativas1_latex[strtoi(Alternativa)]) %>%
  kable(caption = paste0("alternativa óptima según $\\alpha$=", alfa)) %>%
  kable_styling(font_size = 8)
```
