---
title: |
  | Teoría de la decisión
  | Trabajo 1
  | Solución de los problemas
author: "Enrique Zubiría González"
date: "octubre 2023"
output: pdf_document

header-includes:
   - \usepackage[spanish,es-tabla]{babel}
---

```{r setupSol, include=FALSE}
library(knitr)
library(dplyr)

knitr::opts_chunk$set(echo = TRUE)
options(scipen = 1, digits = 2)

source("datos.R", local = knitr::knit_global())
source("teoriadecision_funciones_incertidumbre.R", local = knitr::knit_global())

textoSolucion <- function(alternativas) {
  numAlternativas <- length(alternativas)
  ifelse(numAlternativas > 1,
         paste(numAlternativas," alternativas óptimas (", paste0(alternativas1_latex[alternativas], collapse = ", "), ")", sep=""),
         paste(alternativas1_latex[alternativas], " la alternativa óptima", sep=""))
}
```

\newpage

```{r, child=c('enunciados.Rmd')}
```

\newpage

# Soluciones

## Problema 1

```{r echo=FALSE}
tabla1 %>%
  `row.names<-`(c("$a_1$", "$a_2$", "$a_3$", "$a_4$", "$a_5$")) %>%
  kable(col.names = c("$\\omega_1$", "$\\omega_2$", "$\\omega_3$", "$\\omega_4$"))
```

### Caso desfavorable (costes)

```{r echo=FALSE}
solucion1Wald <- criterio.Wald(tabla1, favorable=FALSE)
solucion1Optimista <- criterio.Optimista(tabla1, favorable=FALSE)
#alfa <- .6
solucion1Savage <- criterio.Savage(tabla1, favorable=FALSE)
solucion1Laplace <- criterio.Laplace(tabla1, favorable=FALSE)
solucion1PuntoIdeal <- criterio.PuntoIdeal(tabla1, favorable=FALSE)
```

-   **Criterio de Wald (o pesimista**): al tratarse de costes se aplica *minimax*, resultando `r textoSolucion(solucion1Wald$AlternativaOptima)`, con un coste de `r solucion1Wald$ValorOptimo`.
-   **Criterio optimista**: al tratarse de costes se aplica *minimin*, resultando `r textoSolucion(solucion1Optimista$AlternativaOptima)`, con un coste de `r solucion1Optimista$ValorOptimo`.
-   **Criterio de Savage**: resulta `r textoSolucion(solucion1Savage$AlternativaOptima)`, con un coste de `r solucion1Savage$ValorOptimo`.
-   **Criterio de Laplace**: resulta `r textoSolucion(solucion1Laplace$AlternativaOptima)`, con un coste de `r solucion1Laplace$ValorOptimo`.
-   **Criterio de punto ideal**: resulta `r textoSolucion(solucion1PuntoIdeal$AlternativaOptima)`, con un coste de `r solucion1PuntoIdeal$ValorOptimo`.
-   **Criterio de Hurwicz**^[Hemos dejado este criterio para el final por motivos de presentación, ya que su desarrollo es algo más largo y tiene un gráfico]: la alternativa óptima depende del valor de $\alpha$, como puede verse en esta gráfica:

```{r echo=FALSE, out.width="75%", fig.align='center'}
solucion1Hurwicz <- dibuja.criterio.Hurwicz_Intervalos(tabla1, favorable=FALSE, mostrarGrafico = TRUE)
```

En la siguiente tabla se muestran las alternativas óptimas para los distintos intervalos de $\alpha$:

```{r echo=FALSE}
solucion1Hurwicz$IntervalosAlfa %>%
  as.data.frame() %>%
  mutate(Alternativa = alternativas1_latex[strtoi(Alternativa)]) %>%
  #select(c('Intervalo', 'textoAlternativa')) %>%
  kable(caption = "alternativa óptima según $\\alpha$",
        align=c('l', 'r'))
```

### Caso favorable (beneficios)

```{r echo=FALSE}
solucion1Wald <- criterio.Wald(tabla1, favorable=TRUE)
solucion1Optimista <- criterio.Optimista(tabla1, favorable=TRUE)
#alfa <- .6
solucion1Savage <- criterio.Savage(tabla1, favorable=TRUE)
solucion1Laplace <- criterio.Laplace(tabla1, favorable=TRUE)
solucion1PuntoIdeal <- criterio.PuntoIdeal(tabla1, favorable=TRUE)
```

-   **Criterio de Wald (o pesimista**): al tratarse de beneficios se aplica *maximin*, resultando `r textoSolucion(solucion1Wald$AlternativaOptima)`, con un coste de `r solucion1Wald$ValorOptimo`.
-   **Criterio optimista**: al tratarse de costes se aplica *maximax*, resultando `r textoSolucion(solucion1Optimista$AlternativaOptima)`, con un coste de `r solucion1Optimista$ValorOptimo`.
-   **Criterio de Savage**: resulta `r textoSolucion(solucion1Savage$AlternativaOptima)`, con un coste de `r solucion1Savage$ValorOptimo`.
-   **Criterio de Laplace**: resulta `r textoSolucion(solucion1Laplace$AlternativaOptima)`, con un coste de `r solucion1Laplace$ValorOptimo`.
-   **Criterio de punto ideal**: resulta `r textoSolucion(solucion1PuntoIdeal$AlternativaOptima)`, con un coste de `r solucion1PuntoIdeal$ValorOptimo`.
-   **Criterio de Hurwicz**: la alternativa óptima depende del valor de $\alpha$, como puede verse en esta gráfica:

```{r echo=FALSE, out.width="75%", fig.align='center'}
solucion1Hurwicz <- dibuja.criterio.Hurwicz_Intervalos(tabla1, favorable=TRUE, mostrarGrafico = TRUE)
```

En la siguiente tabla se muestran las alternativas óptimas para los distintos intervalos de $\alpha$:

```{r echo=FALSE}
solucion1Hurwicz$IntervalosAlfa %>%
  as.data.frame() %>%
  mutate(Alternativa = alternativas1_latex[strtoi(Alternativa)]) %>%
  #select(c('Intervalo', 'textoAlternativa')) %>%
  kable(caption = "alternativa óptima según $\\alpha$",
        align=c('l', 'r'))
```

\newpage

## Problema 2

Puede verse en la tabla resumen que todos los criterios, salvo el pesimista (Wald), coinciden en la alternativa más favorable, por lo que la recomendación final que haríamos sería comprar la **máquina 3**.

```{r echo=FALSE, message=FALSE}
# Cambiamos elnombre de las filas para una mejor presentación
tabla2 <- tabla2 %>%
          `row.names<-`(c("máq. 1", "máq. 2", "máq. 3", "máq. 4"))

alfa <- 0.6

criterio.Todos(tabla2, alfa=alfa, favorable=TRUE) %>%
  as.data.frame() %>%
  kable(caption = paste0("alternativa óptima (para $\\alpha$=", alfa, ")"),
        align=c('l', rep('r', 9)))
```
