---
title: "Solución de los problemas"
author: "Enrique Zubiría González"
output: pdf_document

header-includes:
   - \usepackage[spanish,es-tabla]{babel}
---

```{r setupSol, include=FALSE}
library(knitr)
library(dplyr)

knitr::opts_chunk$set(echo = TRUE)
options(scipen = 1, digits = 2)

source("datos.R", local = knitr::knit_global())
source("teoriadecision_funciones_incertidumbre.R", local = knitr::knit_global())

textoSolucion <- function(alternativas) {
  numAlternativas <- length(alternativas)
  ifelse(numAlternativas > 1,
         paste(numAlternativas," alternativas óptimas (", paste0(alternativas1_latex[alternativas], collapse = ", "), ")", sep=""),
         paste(alternativas1_latex[alternativas], " la alternativa óptima", sep=""))
}
```

# Enunciados

```{r, child=c('enunciados.Rmd')}
```

\newpage

# Soluciones

## Problema 1

```{r echo=FALSE}
tabla1 %>%
  `row.names<-`(c("$a_1$", "$a_2$", "$a_3$", "$a_4$", "$a_5$")) %>%
  kable(col.names = c("$\\omega_1$", "$\\omega_2$", "$\\omega_3$", "$\\omega_4$"))

solucion1Wald <- criterio.Wald(tabla1, favorable=FALSE)
solucion1Optimista <- criterio.Optimista(tabla1, favorable=FALSE)
alfa <- .6
#solucion1Hurwicz <- criterio.Hurwicz(tabla1, alfa=alfa, favorable=FALSE)
solucion1Savage <- criterio.Savage(tabla1, favorable=FALSE)
solucion1Laplace <- criterio.Laplace(tabla1, favorable=FALSE)
solucion1PuntoIdeal <- criterio.PuntoIdeal(tabla1, favorable=FALSE)
```

-   **Criterio de Wald (o pesimista**): al tratarse de costes se aplica *minimax*, resultando `r textoSolucion(solucion1Wald$AlternativaOptima)`, con un coste de `r solucion1Wald$ValorOptimo`.
-   **Criterio optimista**: al tratarse de costes se aplica *minimin*, resultando `r textoSolucion(solucion1Optimista$AlternativaOptima)`, con un coste de `r solucion1Optimista$ValorOptimo`.
-   **Criterio de Savage**: resulta `r textoSolucion(solucion1Savage$AlternativaOptima)`, con un coste de `r solucion1Savage$ValorOptimo`.
-   **Criterio de Laplace**: resulta `r textoSolucion(solucion1Laplace$AlternativaOptima)`, con un coste de `r solucion1Laplace$ValorOptimo`.
-   **Criterio de punto ideal**: resulta `r textoSolucion(solucion1PuntoIdeal$AlternativaOptima)`, con un coste de `r solucion1PuntoIdeal$ValorOptimo`.
-   **Criterio de Hurwicz**^[Hemos dejado este criterio para el final por motivos de presentación, ya que su desarrollo es algo más largo y tiene un gráfico]: la alternativa óptima depende del valor de $\alpha$, como puede verse en esta gráfica:

```{r echo=FALSE, out.width="75%", fig.align='center'}
solucion1Hurwicz <- dibuja.criterio.Hurwicz_Intervalos(tabla1, favorable=FALSE, mostrarGrafico = TRUE)
```

En la siguiente tabla se muestran las alternativas óptimas para los distintos intervalos de $\alpha$:

```{r echo=FALSE}
solucion1Hurwicz$IntervalosAlfa %>%
  as.data.frame() %>%
  mutate(Alternativa = alternativas1_latex[strtoi(Alternativa)]) %>%
  #select(c('Intervalo', 'textoAlternativa')) %>%
  kable(caption = "alternativa óptima según $\\alpha$",
        align=c('l', 'r'))
```

\pagebreak

## Problema 2

```{r echo=FALSE}
tabla2 %>%
  kable(caption = "Beneficios según incremento de demanda")

solucion2Wald <- criterio.Wald(tabla2, favorable=TRUE)
solucion2Optimista <- criterio.Optimista(tabla2, favorable=TRUE)
alfa <- .6
#solucion2Hurwicz <- criterio.Hurwicz(tabla2, alfa=alfa, favorable=TRUE)
solucion2Savage <- criterio.Savage(tabla2, favorable=TRUE)
solucion2Laplace <- criterio.Laplace(tabla2, favorable=TRUE)
solucion2PuntoIdeal <- criterio.PuntoIdeal(tabla2, favorable=TRUE)

textoSolucion <- function(alternativas) {
  numAlternativas <- length(alternativas)
  ifelse(numAlternativas > 1,
         paste(numAlternativas," alternativas óptimas (*", paste0(rownames(tabla2)[alternativas], collapse = ", "), "*)", sep=""),
         paste("la *", rownames(tabla2)[alternativas], "* la alternativa óptima", sep=""))
}
```

-   **Criterio de Wald (o pesimista**): al tratarse de beneficios se aplica *maximin*, resultando `r textoSolucion(solucion2Wald$AlternativaOptima)`, con un beneficio de `r solucion2Wald$ValorOptimo` (miles de euros).
-   **Criterio optimista**: al tratarse de beneficios se aplica *maximax*, resultando `r textoSolucion(solucion2Optimista$AlternativaOptima)`, con un beneficio de `r solucion2Optimista$ValorOptimo` (miles de euros).
-   **Criterio de Savage**: resulta `r textoSolucion(solucion2Savage$AlternativaOptima)`, con un beneficio de `r solucion2Savage$ValorOptimo` (miles de euros).
-   **Criterio de Laplace**: resulta `r textoSolucion(solucion2Laplace$AlternativaOptima)`, con un beneficio de `r round(solucion2Laplace$ValorOptimo, 2)` (miles de euros).
-   **Criterio de punto ideal**: resulta `r textoSolucion(solucion2PuntoIdeal$AlternativaOptima)`, con un beneficio de `r solucion2PuntoIdeal$ValorOptimo` (miles de euros).
-   **Criterio de Hurwicz**^[Al igual que en el problema anterior, hemos dejado este criterio para el final por motivos de presentación]: la alternativa óptima depende del valor de $\alpha$, como puede verse en esta gráfica:

```{r echo=FALSE, out.width="75%", fig.align='center'}
solucion2Hurwicz <- dibuja.criterio.Hurwicz_Intervalos(tabla2, favorable=TRUE, mostrarGrafico = TRUE)
```

En la siguiente tabla se muestran las alternativas óptimas para los distintos intervalos de $\alpha$:

```{r echo=FALSE}
solucion2Hurwicz$IntervalosAlfa %>%
  as.data.frame() %>%
  #mutate(Alternativa = alternativas1_latex[strtoi(Alternativa)]) %>%
  kable(caption = "alternativa óptima según $\\alpha$",
        align=c('l', 'r'))
```
